臺灣高雄地方法院刑事判決　　　　　　　96年度訴字第1002號
公　訴　人　臺灣高雄地方法院檢察署檢察官
被　　　告　丙○○
　　　　　　　　　　（現羈押於臺灣高雄看守所中）
上列被告因偽造文書等案件，經檢察官提起公訴（96年度偵緝字
第707 號），嗣因被告就被訴事實為有罪之陳述，經本院告知簡
式審判程序意旨，並聽取公訴人及被告之意見後，本院合議庭裁
定由受命法官獨任依簡式審判程序審理，判決如下：
    主  文
丙○○犯竊盜罪，累犯，處有期徒刑肆月，如易科罰金，以銀元
參佰元即新臺幣玖佰元折算壹日；又犯行使偽造私文書罪，累犯
，處有期徒刑肆月，如易科罰金，以銀元參佰元即新臺幣玖佰元
折算壹日。扣案之行動電話讓渡承諾書上偽造之「張明勝」署名
壹枚、指印參枚，均沒收。應執行有期徒刑柒月，如易科罰金，
以銀元參佰元即新臺幣玖佰元折算壹日。行動電話讓渡承諾書上
偽造之「張明勝」署名壹枚、指印參枚，均沒收。
    事實及理由
一、本件被告丙○○所犯為死刑、無期徒刑或最輕本刑為3 年以
    上有期徒刑以外之罪，其於準備程序中就被訴事實為有罪之
    陳述，經法官告知簡式審判程序之旨，並聽取公訴人及被告
    之意見後，依刑事訴訟法第273 條之1 第1 項規定，裁定由
    受命法官獨任進行簡式審判程序，合先敘明。
二、本件犯罪事實及證據，除犯罪事實第1 行補充：「丙○○前
    於民國92年間因竊盜案件，經本院以92年度簡字第5097號判
    處有期徒刑3 月確定，嗣於94年4 月24日縮刑期滿執行完畢
    。詎猶不知悔改‧‧‧」；犯罪事實第5 行補充更正為：「
    竊取吳庭蓁所有而由乙○○使用置於桌上之OKWAP 廠牌S768
    型號手機1 支（序號000000000000000 號、門號0000000000
    號），得手後隨即逃即逃離現場。又於同日下午某時，前往
    陳建成所經營位於高雄市三民區○○○ 路3 號之「祥穩通訊
    行」‧‧‧」；犯罪事實倒數第3 行補充更正為：「竟另行
    起意，基於行使偽造私文書之犯意，於該通訊行內，在讓渡
    書承諾書之姓名欄，偽造「張明勝」之署名1 枚、身分證字
    號：「Ｚ000000000」、聯絡電話：「0000000000」、現居地
    址：「高市○○街124 巷9 號」，及按捺指印3 枚，完成該
    張讓渡承諾書之私文書後，交予陳建成而行使之，足生損害
    於「張明勝」及「祥穩通訊行」登錄行動電話讓渡資料之正
    確性」；證據部分應補充：「被告丙○○於本院審理中之自
    白」外，餘均引用檢察官起訴書之記載（如附件）。
二、查被告行為後，刑法業於94年2 月2 日經總統以華總一義字
    第09400014901 號令修正公布，並於95年7 月1 日施行，刑
    法施行法第1 條之1 亦於95年6 月14日經總統以華總一義字
    第09500085181 號令公布施行，參酌最高法院95年5 月23日
    刑事庭第8 次會議決議，修正後刑法第2 條第1 項之規定，
    係規範行為後法律變更所生新舊法律比較適用之準據法，於
    修正後刑法施行後，應適用修正後刑法第2 條第1 項之規定
    ，為「從舊從輕」之比較。另於比較時應就罪刑有關之共犯
    、未遂犯、想像競合犯、牽連犯、連續犯、結合犯，以及累
    犯加重、自首減輕暨其他法定加減原因（如身分加減）與加
    減比例等一切情形，本於統一性及整體性原則，綜其全部罪
    刑之結果而為比較。本院審酌：
(一)刑法分則編各罪所定罰金之貨幣單位原為銀元，且依修正前
    刑法第33條第5 款規定，罰金刑為1 銀元以上，而有關罰金
    倍數之調整及銀元與新臺幣之折算標準，則定有「罰金罰鍰
    標準條例」及「現行法規所定貨幣單位折算新臺幣條例」，
    除罰金以1 銀元折算3 元新臺幣外，並將72年6 月26日以前
    修正之刑法部分條文罰金數額提高2 至10倍，其後修正者則
    不再提高倍數；嗣修正後刑法第33條第5 款則將罰金刑提高
    為新臺幣1 千元以上，並以百元計算之，且因刑法第33條第
    5 款所定罰金貨幣單位既已改為新臺幣，刑法分則編各罪所
    定罰金之貨幣單位亦應配合修正為新臺幣，且考量刑法修正
    施行後，不再適用「現行法規所定貨幣單位折算新臺幣條例
    」，為使刑法分則編各罪所定罰金之最高數額與刑法修正前
    趨於一致，爰增訂刑法施行法第1 條之1 規定，將刑法分則
    編各罪所定罰金之貨幣單位均改為新臺幣，並將72年6 月26
    日以前修正之刑法部分條文罰金數額提高為30倍，其後修正
    者則提高為3 倍。是以刑法分則編各罪所定罰金刑之最高數
    額，於上開規定修正後仍屬一致，並無不同；但其罰金刑之
    最低數額，則比修正前提高，從而自以修正前之規定較為有
    利。
(二)被告行為時之刑法第41條第2 項規定：「併合處罰之數罪，
    均有前項情形，其應執行之刑逾六月者，亦同。」惟修正後
    之該條項則規定：「前項規定於數罪併罰，其應執行之刑未
    逾六月者，亦適用之。」易言之，依修正前之第41條第2 項
    規定，就併合處罰之數罪所定應執行刑縱使逾六月，倘均符
    合得易科罰金之規定，仍可易科罰金以代刑之執行，而依修
    正後之第41條第2 項則不得易科罰金。惟94年2 月2 日修正
    之刑法施行法第3 條之1 第3 項規定：「於九十四年一月七
    日刑法修正施行前犯併合處罰數罪中之一罪，且該數罪均符
    合第四十一條第一項得易科罰金之規定者，適用九十年一月
    四日修正之刑法第四十一條第二項規定。」本件被告於94年
    1 月7 日刑法修正施行前犯併合處罰之數罪，且該數罪均符
    合第41條第1 項得易科罰金之規定者，參照前述刑法施行法
    第3 條之1 第3 項規定，適用90年1 月4 日修正之刑法第41
    條第2 項規定，而得易科罰金。
(三)定執行刑部分，修正前刑法第51條規定：「數罪併罰，分別
    宣告其罪之刑，依左列各款定其應執行者」，其中第5 款規
    定：「宣告多數有期徒刑者，於各刑中之最長期以上，各刑
    合併之刑期以下，定其刑期。但不得逾20年。」修正後該款
    則規定：「宣告多數有期徒刑者，於各刑中之最長期以上，
    各刑合併之刑期以下，定其刑期。但不得逾30年」比較結果
    ，修正後刑法並未較有利於行為人。
(四)經綜合比較結果，新法對被告並非有利，應依刑法第2 條第
    1 項前段之規定，適用行為時法即修正前之刑法處斷之。
四、核被告所為，係犯刑法第320 條第1 項之竊盜罪及同法第21
    6 條、210 條之行使偽造私文書罪。被告於上開讓渡承諾書
    上偽造「張明勝」之署名、指印之行為，均係偽造私文書之
    部分行為，又被告偽造私文書後復持以行使，其偽造之低度
    行為為行使之高度行為所吸收，均不另論罪。被告先後於讓
    渡承諾書上偽造「張明勝」之署名1 枚、指印3 枚，係於密
    切接近之時間及同地實施，侵害同一法益，各行為之獨立性
    極為薄弱，且係出於同一目的，在時間之差距上，難以強行
    分開，應視為數個舉動之接續施行，合為包括之一行為予以
    評價，屬接續犯。被告所犯上開竊盜、行使偽造私文書罪間
    ，方法互異，犯意各別，應予分論併罰。又被告有事實欄所
    列前揭犯罪前科紀錄，有臺灣高等法院被告前案紀錄表可稽
    ，其受有期徒刑之執行完畢，5 年以內故意再犯本件有期徒
    刑以上之2 罪，均為累犯，均應依刑法第47條第1 項之規定
    加重其刑。
五、爰審酌被告不思以正當方法賺取所需，為貪圖私利，任意竊
    取他人財物，對於他人財產安全，危害非輕，且其前已因竊
    盜案件入監服刑，有上開前案紀錄表可佐，素行非佳，竟不
    思戒惕再犯本案，並於銷贓時偽冒他人身分簽立讓渡承諾書
    以掩飾其犯行，足生損害於陳建成（即「祥穩通訊行」）及
    被冒用名義人之信用，並破壞交易秩序，行為實有非當，惟
    念其犯後坦承犯行，態度尚可，且因犯罪所得之金額非鉅等
    一切情狀，就其所犯竊盜及行使偽造私文書2 罪，分別判處
    如主文所示之刑及定其應執行之刑，並均諭知易科罰金之折
    算標準，以示懲儆。被告於讓渡承諾書上偽造「張明勝」之
    署名1 枚及指印3 枚，均係被告所偽造，應依刑法第219 條
    規定，不問屬於犯人與否，均併予宣告沒收。
據上論斷，應依刑事訴訟法第273 條之1 第1 項、第284 條之1
、第299 條第1 項前段、第310 條之2 、第454 條第2 項，刑法
第2 條第1 項前段、第216 條、第210 條、第320 條、第47條第
1 項、第219 條、修正前刑法（下同）第41條第1 項前段、第2
項、第51條第5 款，刑法施行法第1 條之1 ，廢止前罰金罰鍰提
高標準條例第2 條，判決如主文。
本案經檢察官甲○○到庭執行職務。
中　　華　　民　　國　　96　　年　　4 　　月　　30　　日
                  刑事第三庭    法　官  錢衍蓁
如不服本判決，應於判決送達後10日內，向本院提出上訴狀。
以上正本證明與原本無異。
中　　華　　民　　國　　96　　年　　4 　　月　　30　　日
　　　　　　　　　　　　　　　　書記官  秦富潔
附錄本件判決論罪科刑法條：
中華民國刑法第216 條
行使第210 條至第215 條之文書者，依偽造、變造文書或登載不
實事項或使登載不實事項之規定處斷。
中華民國刑法第210 條
偽造、變造私文書，足以生損害於公眾或他人者，處5 年以下有
期徒刑。
中華民國刑法第320條第1項：
意 圖為自己或第三人不法之所有，而竊取他人之動產者，為竊
 盜罪，處5 年以下有期徒刑、拘役或500 元以下罰金。
